臺灣高等法院臺中分院民事裁定
111年度抗字第91號

抗  告  人  冠筌機械股份有限公司

法定代理人  吳春綿  


相  對  人  周淑真  
上列抗告人因與相對人間請求損害賠償事件，對於民國111年1月
26日臺灣臺中地方法院109年度重訴字第105號裁定提起抗告，本
院裁定如下：
    主  文
抗告駁回。
抗告費用由抗告人負擔。
    理  由
一、抗告意旨略以：
    抗告人所委任之訴訟代理人乙○○律師、甲○○律師雖於民
    國110年12月15日收受原法院109年度重訴字第105號判決，
    惟抗告人之營業所係設於臺中市○○區○○路00號，依民事訴訟
    法第162條及法院訴訟當事人在途期間標準第2條規定，抗告
    人之上訴期間最遲至111年1月7日凌晨24時止，抗告人於同
    年月5日提起上訴，未逾上訴期間，原法院於同年月26日以
    原裁定駁回抗告人之上訴，顯有違誤，爰請求廢棄原裁定等
    語。
二、按提起第二審上訴，應於第一審判決送達後20日之不變期間
    內為之；提起上訴，如逾上訴期間者或係對於不得上訴之判
    決而上訴者，原第一審法院應以裁定駁回之，民事訴訟法第
    440條前段、第442條第1項分別定有明文。次按訴訟代理人
    受送達之權限未受限制者，送達應向該代理人為之，為民事
    訴訟法第132條所明文規定。而訴訟代理人就其受委任之事
    件有為一切訴訟行為之權，為民事訴訟法第70條第1項之所
    明定，所謂一切訴訟行為，凡不屬該條項但書所定應受特別
    委任之事項均包含在內，代受送達亦為一切訴訟行為之一種
    ，訴訟代理人當然有此權限，其基此所為之代受送達，即與
    委任之當事人自受送達生同一之效力（最高法院44年台抗字
    第192號裁判意旨參照）。再按當事人不在法院所在地住居
    者，計算法定期間，應扣除其在途之期間，但有訴訟代理人
    住居法院所在地，得為期間內應為之訴訟行為者，不在此限
    ，民事訴訟法第162條第1項定有明文。又住居法院所在地之
    訴訟代理人，受有得為上訴之特別委任者，雖當事人本人不
    在法院所在地住居，計算上訴期間，亦不得扣除其在途之期
    間（最高法院28年渝上字第1529號、70年台上字第4688號裁
    判意旨參照）。準此，在途期間之扣除，須兼具當事人不在
    法院所在地住居，以及無訴訟代理人住居法院所在地得為期
    間內應為之訴訟行為二要件。　　
三、經查，抗告人於原審委任甲○○律師、乙○○律師為訴訟代理人
    ，並授與特別代理權（含提起上訴、選任代理人），有民事
    委任書附卷可稽（見原審附民卷第11頁、原審卷㈡第103頁）
    ，又抗告人於111年1月5日提起上訴前，並未向原法院陳報
    解除甲○○律師、乙○○律師之委任或限制其受送達權限，則甲
    ○○律師、乙○○律師有代收受送達及為抗告人提起上訴之權限
    。而依前開民事委任狀所載，甲○○律師、乙○○律師之事務所
    均在原法院所在地，原法院已於110年12月15日將判決正本
    送達與甲○○律師、乙○○律師，並均經其等合法收受，依前揭
    所述，本件一審判決於110年12月15日即生合法送達效力，
    並自翌日起算20日上訴期間，且不得扣除在途之期間，則抗
    告人之上訴期間自110年12月16日起算至111年1月4日止即告
    屆滿，抗告人於111年1月5日始提起上訴，已逾上訴不變期
    間。從而，原法院以抗告人逾期提起上訴，裁定駁回抗告人
    之上訴，於法並無違誤。抗告意旨仍執前詞，指摘原裁定不
    當，聲明廢棄，為無理由。
四、據上論結，本件抗告為無理由，裁定如主文。 
中　　華　　民　　國　　111 　年　　3 　　月　　23　　日
                  民事第二庭    審判長法　官  楊國精
　　　　　　　　　　　      　　　　　法　官  陳正禧
　　　　　　　　　　　      　　　　　法　官  李立傑
正本係照原本作成。
再為抗告應以適用法規顯有錯誤為理由。
如提起再抗告者應於裁定送達後10日內向本院提出抗告理由狀（
須按照他造人數附具繕本）並繳納抗告裁判費新臺幣1,000元，
同時委任律師或具有律師資格之關係人為代理人。

                                      書記官  李欣憲
　　　　　　　　　　　　　　　　　　　
中　　華　　民　　國　　111 　年　　3 　　月　　23　　日